---
title: |
  Estimating Effect of Tax Incentives on Donations
  Considering Self-Selection of Tax Incentives in South Korea
author: 
  - name: Hiroki Kato
    inst: Graduate School of Economics, Osaka University, Japan
    email: h-kato\@econ.osaka-u.ac.jp
  - name: Tsuyoshi Goto
    inst: Graduate School of Social Sciences, Chiba University, Japan
    email: t.goto\@chiba-u.jp
  - name: Youngrok Kim
    inst: Graduate School of Economics, Kobe University, Japan
date: "`r format(Sys.time(), '%Y/%m/%d')`"
bibliography: Rmd/NaSTaB.bib
csl: template/csl/elsevier-harvard.csl
documentclass: article
papersize: a4
fontsize: 11pt
geometry: "left=3cm,right=3cm,top=3cm,bottom=3cm"
graphics: yes
indent: yes
linespace: 1.5
output:
  # bookdown::pdf_document2:
  #   latex_engine: xelatex
  #   number_sections: yes
  #   keep_tex: yes
  #   fig_caption: yes
  #   toc: false
  #   dev: cairo_pdf
  #   template: template/tex/plain.tex
  bookdown::html_document2:
    toc: true
    toc_float: true
    number_sections: false
params:
  preview: no
  appendix: no
  slide: no
---


```{r knit_command, eval = FALSE, include = FALSE, echo = FALSE}
# If you want to knit draft, please run following command manually!!
library(here)
rmarkdown::render(
  here("root-body.Rmd"),
  output_file = "body",
  output_dir = here("docs", "html-preview")
)
```

```{r setup, include = FALSE, echo = FALSE}
knitr::opts_chunk$set(
  message = FALSE,
  warning = FALSE,
  echo = FALSE,
  cache = FALSE,
  include = TRUE,
  fig.width = 10, fig.height = 6,
  fig.align = "center", fig.pos = "t"
)

options(
  knitr.kable.NA = " ",
  knitr.table.format = "latex"
)
```

<!-- # Introduction {#intro} -->

```{r child = "Rmd/1-introduction.rmd", eval= FALSE}
```

<!-- ## Institutional background and Sources of Endogeneity {#background} -->

```{r child = "Rmd/2-background.rmd", eval = FALSE}
```


<!-- # Data: National Survey of Tax and Benefit (NaSTaB) {#nastab} -->

```{r eval = FALSE}
library(here)
knitr::spin_child(here("R/1-summary.R"))
```

<!-- # Empirical Strategy {#estimation} -->

```{r child = "Rmd/3-estimation.rmd", eval = FALSE}
```

# Estimation Results {#result}
## Results of Fixed Effect Model

```{r}
library(here)
knitr::spin_child(here("R/9-regression-anatomy.R"))
```

## Results of FE-2SLS

```{r}
library(here)
knitr::spin_child(here("R/3-main-estimation.R"))
knitr::spin_child(here("R/10-announcement-effect.R"))
knitr::spin_child(here("R/5-subsample-R1.R"))
knitr::spin_child(here("R/11-iv-pscore.R"))
```

# Discussion and Conclusion

寄付の控除申告の自己選択による内生性を制御したかどうかによって弾力性が大きく変化することが明らかになった。

- 寄付者の寄付額の意思決定について、自己選択による内生性を制御したモデル（FE）の価格弾力性は-0.5である。
対して、自己選択による内生性を制御したモデル（FE-2SLS）の価格弾力性は-1.9から-1.7の範囲になり、
より弾力的になった。
- 寄付行動について、自己選択による内生性を制御したモデル（FE）の価格弾力性は-12.2である。
対して、自己選択による内生性を制御したモデル（FE-2SLS）の価格弾力性は-6.27から-4.17の範囲になり、
非弾力的になった。

これらの結果を統一的に解釈することを試みたい。

- 個人の弾力性が一定であると仮定する。このとき、推定量のバイアスは寄付の誤差項と控除申告の相関に依存する。
寄付控除の申告が節税の便益という利己的な動機に基づくものであれば、寄付をしている人ほど、寄付の控除を申告しやすい。
したがって、寄付の誤差項と控除申告は負の相関をしているので、固定効果モデルの価格弾力性は過大に推定されている。
- これは寄付行動に対する価格弾力性の変化を説明できるが、寄付者の寄付額の意思決定に対する価格弾力性の変化を説明できない。

寄付控除の申告が利他的な動機にも依存するのであれば、寄付の誤差項と控除申告は正の相関になる可能性がある。

- 行動経済学のいくつかの研究では、金銭的なインセンティブが献血や寄付などの利他的な行動を阻害している可能性を報告している。
- これは他人が自分をどのように評価しているかという社会的イメージで説明できる。
- 他人が当人を利他的であるかどうかを評価するとき、金銭的インセンティブの提供はノイズとなる。
- 社会規範などによって、利他的な人として評価されたい納税者は寄付控除を申告して、利己的な便益を得ようとは思わないだろう。
- この場合、寄付の誤差項と控除申告は正の相関となるので、固定効果モデルの価格弾力性は過小に推定される。
- したがって、寄付するかどうかの意思決定は利己的な動機が強く、いくら寄付するかという意思決定は利他的な動機が相対的に強い可能性がある。

寄付行動と控除の申告の動機が個人や時間によって異なるのであれば、弾力性が異質的であることは自然である。

- この場合、固定効果モデルは寄付の誤差項だけでなく、個人の弾力性と平均弾力性の差にも依存する。
- 一般的に、FE-2SLSは寄付の誤差項と控除申告の誤差項を排除できるが、
弾力性の異質性によって生じるバイアスを排除できない。
- このとき、その対応策として、control function approachやmarginal treatment effectが考えられる。
これらの方法を用いた推定は今後の課題である。

<!-- ## Interpretation

サンプルを3つのタイプに分割する。

1. Always declarer：給与所得者かどうかによる申告コストの水準に関わらず、寄付控除を申告する人
  - 2014年の税制改革によって価格のwitin-variationは存在するが、常に寄付をする
  - したがって、このグループのextensive-marginの価格弾力性は（絶対値の意味で）0
1. Start declarer：申告コストの水準が自営業者から給与所得者の水準まで下がることで、寄付控除を申告する人
1. Never declarer：給与所得者かどうかによる申告コストの水準に関わらず、寄付控除を申告しない人
  - 常に価格が1であるにも関わらず、寄付額や寄付の意思決定が変化する
  - intensive-margin・extensive-marginの価格弾力性は無限大に発散する

したがって、3タイプの価格弾力性の大きさは絶対値の意味で以下のような関係になっているのではないだろうか？

- Intensive-margin：Always < Start < Never
  - ただし、これは後藤さんのロジックである「申告で常に得するような人は多少の価格変動に動じない」を借りている
- Extensive-margin：Always < Start < Never 

Intensive-marginのFEはAlwaysとStartに過重を置いて推定している（というか、Neverタイプが多くない）。
Extensive-marginのFEはNeverに過重を置いて推定している。
しかしながら、FE-2SLSはStartの弾力性を捉えているはずなので、

- Intensive-margin：FE < FE-2SLS
- Extensive-margin：FE-2SLS < FE

となった。 -->

# References {-}