---
title: |
  Estimating Effect of Tax Incentives on Charitable Giving Considering Self-Selection of Tax Relief in South Korea
author: 
  - name: Hiroki Kato
    number: 1
  - name: Tsuyoshi Goto
    number: 2
  - name: Yong-Rok Kim
    number: 3
institute:
  - number: 1
    name: Osaka University
  - number: 2
    name: Chiba University
  - number: 3
    name: Kansai University
date: "`r format(Sys.time(), '%Y/%m/%d')`"
bibliography: Rmarkdown/reference.bib
csl: template/csl/elsevier-harvard.csl
aspectratio: 169
graphics: yes
output:
  bookdown::pdf_book:
    base_format: "function(..., number_sections) rmarkdown::beamer_presentation(...)"
    number_sections: false
    latex_engine: xelatex
    keep_tex: true
    toc: false
    slide_level: 2
    template: template/tex/plain.tex
params:
  preview: false
---

```{r knit_command, eval = FALSE, include = FALSE, echo = FALSE}
# If you want to knit draft, please run following command manually!!
rmarkdown::render(
  "slide.Rmd",
  output_file = "slide.pdf",
  output_dir = "paper"
)
```

```{r setup, include = FALSE, echo = FALSE}
knitr::opts_chunk$set(
  message = FALSE,
  warning = FALSE,
  echo = FALSE,
  cache = FALSE,
  include = TRUE,
  fig.width = 10, fig.height = 6,
  fig.align = "center", fig.pos = "t",
  out.width = "70%"
)

library(here)
knitr::opts_knit$set(root.dir = here())

options(
  knitr.kable.NA = " ",
  knitr.table.format = "latex",
  modelsummary_stars_note = FALSE
)
```

```{r include = FALSE}
library(xfun)
xfun::pkg_attach2(c(
  "tidyverse", "rlist", "modelsummary", "kableExtra",
  "estimatr", "fixest"
))

lapply(Sys.glob(file.path("script/R/functions", "*.r")), source)
```

## 社会にとって寄付の税インセンティブを与えることは望ましいか？

- 多くの国の税制は、所得控除や税額控除を通して、寄付に金銭的インセンティブを設けている
  - 利点: 公共財の私的供給を促進する
  - 欠点: 税収を減らしてしまう
- 税収の減少分を十分に上回るだけの寄付を増やせれば、税インセンティブは社会的に望ましい
  - 厚生評価の重要なパラメータ: 寄付の（税）価格弾力性
  - この絶対値が1を超えれば、税インセンティブは社会的に望ましい [@Saez2004]
- 韓国の税制改革を用いて、寄付の価格弾力性を推定することを目的とする

## 税インセンティブの自己選択の問題

税インセンティブと申告コストに基づいて、納税者は控除を受けるかどうかを意思決定する

- 申告コストが大きいことを指摘している研究がいくつかある
  - アメリカの個人所得税の確定申告: 申告準備（Record keeping）のコスト > 申告自体（Tax filing）のコスト [@Benzarti2020]
  - イギリスの寄付控除の固定費用: 申告された寄付額の10%に相当 [@Scharf2020]
  - デンマークの寄付控除でも、record keepingのコストを含めた様々なoptimization frictionがある [@Skov2018]
- 韓国においても、寄付控除を受けるためのコストは大きいと考えられる
  - 控除を受けた寄付者の割合は42% (from our data)
  - 控除を受けた寄付者の平均寄付額は174万ウォンである一方、控除を受けていない寄付者の平均寄付額は133万ウォン (from our data)

## 本研究の概要(1)

韓国における2014年の税制改革を用いて、税インセンティブの自己選択を考慮した寄付の価格弾力性を推定する

- 韓国のパネルデータ（National Survey of Tax and Benefit）を使用する
  - サーベイデータの利点 $\to$ 申告された寄付額は実際の寄付額と異なる測定誤差[@Landais2016; @Skov2018]を回避できる
- 2014年の税制改革（所得控除 $\to$ 税額控除）を税インセンティブの外生変動として利用したDIDで推定する
  - 所得税率に依存したインセンティブ（所得控除）から納税者に一律のインセンティブ（税額控除）に変更
- 申告コストの外生要因として、給与所得者かどうかを用いる
  - 給与所得者はそれ以外よりも申告コストが低いと予想される

## 本研究の概要(2)

Result

1. Baseline results show that the giving price elasticity is less than -1.4 in terms of intensive margins and less than -1.7 in terms of extensive margins in Korea.
2. The estimated giving price elasticity for those who declare charitable giving is around -1.2 -1.6.
    - These estimates are more elastic than the estimates in the extant research, many of which show around -1.
3. By reducing application cost, we can increase charitable giving. 
4. Given our estimates, increasing the subsidy on charitable giving will be desirable in Korea.

# 韓国の寄付控除制度

## 寄付控除のモデル

\begin{align}
  x_{it} + g_{it} = y_{it} - R_{it}T_t(y_{it}, g_{it}) - (1 - R_{it}) T_t(y_{it})
\end{align}

- $x_{it}$は私的消費財、$g_{it}$は寄付額
- $y_{it}$は課税前所得、$R_{it}$は寄付を申告するかどうかのダミー変数
- $T_t(y_{it})$と$T_t(y_{it}, g_{it})$は寄付申告をしなかったときの課税額と申告したときの課税額
- 寄付の税インセンティブは$s_{it} = \partial T_t(y_{it}, g_{it}) / \partial g_{it}$であり、寄付の相対価格は$1 - s_{it}$

$(g_{it}, y_{it})$を所与として、寄付控除の節税額が申告コスト($K_{it}$)を上回るとき、寄付控除を受ける

\begin{align}
  R_{it} = 1[T_t(y_{it}) - T_t(y_{it}, g_{it}) > K_{it}]
\end{align}

## 2014年の税制改革: 所得控除から税額控除へ

所得控除 (income deduction)

\begin{align}
  T_t(y_{it}, g_{it}) = T_t(y_{it} - g_{it})
\end{align}

- 税インセンティブは$s_{it} = T'_t(y_{it} - g_{it})$
- 高所得であるほど税負担が軽減される（限界税率が高い）ので、低所得より高所得の方が有利な制度

税額控除（tax credit）

\begin{align}
  T_t(y_{it}, g_{it}) = T_t(y_{it}) - m g_{it}
\end{align}

- $m$は税額控除率であり、$m = 0.15$ $\to$ 税インセンティブは$s_{it} = m$
- 2014年の税制改革は税の逆進性を緩和し、税負担の公平性を改善することを目的として、所得に依存しない均一なインセンティブを導入した (Fig. \@ref(fig:SummaryPrice))

## 韓国における寄付申告の手続き

韓国では所得税納税者は寄付に対して税制上の優遇を受けることができる

- 優遇を受けるためには、１年間の寄付の証明書を提出して寄付申告する必要がある
  - 給与所得者と非給与所得者で手続きが大きく異なる
- 給与所得者
  - 所得税を源泉徴収で納税し、寄付申告は会社で行う
  - 給与所得者は証明書の提出は随時行うことができる
  - 控除制度の正しい理解や書類作成の必要は特にない
- 非給与所得者
  - 所得納税を確定申告で行い、寄付申告は確定申告時に国税庁で行う
  - 確定申告は翌年の５月に実施
  - 確定申告時まで証明書を保存しておく必要がある $\to$ 寄付証明書の発行をめぐり、寄付団体に５月頃問い合わせが殺到
  - 確定申告時には寄付金控除を受けるための申請書類を作成する必要がある
- 給与所得者のほうが寄付の申告コスト($K_{it}$)が低いと考えられる (Fig. \@ref(fig:SummaryReliefbyEarner))

# Data

```{r}
knitr::spin_child("script/1-summary.R")
```

# Estimating Conventional Price Elasticities

```{r}
knitr::spin_child("script/3-elasticity.R")
```


# Conclusion

# Appendix

## Distribution of Donations Conditional on Donors

```{r SummaryGivingIntensiveDist, ref.label = "SummaryGivingIntensiveDist", fig.cap = "Distribution of Charitable Giving among Those Who Donated", out.extra = ""}
```

## Share of Application Conditional on Donors by Wage Earners

```{r SummaryReliefbyEarner2, ref.label = "SummaryReliefbyEarner2", fig.cap = "Share of Tax Relief by Wage Earners Conditional on Donors. Notes: A solid line is the share of applying for tax relief among wage eaners. A dashed line is the share of applying for tax relief other than wage earners.", out.extra = ""}
```

## Price Elasticity Excluding Announcement Effect

```{r WoAnnoucementElasticity, ref.label = "WoAnnoucementElasticity"}
```

## Subsample Analysis for Those Who Applied for Tax Relief

```{r R1Elasticity, ref.label= "R1Elasticity"}
```

## $k$-th Difference Model

```{r KdiffElasticity, ref.label="KdiffElasticity"}
```

## Heterogenous Price Elasticity in terms of Covariates

```{r CovHeteroElasticity, ref.label = "CovHeteroElasticity"}
```

## Heterogenous Price Elasticity in terms of Organization Type

```{r TypeHeteroElasticity, ref.label = "TypeHeteroElasticity"}
```

# References {-}
