---
title: "Issue #76: ITTの問題を克服するために、PSM-DIDのストラテジーを利用した推定"
author: "加藤 大貴"
date: "Latest update: 2021/7/19"
output: 
  html_document:
    toc: true
    toc_float: true
---

パッケージのロード

```{r }
library(here)
knitr::opts_knit$set(root.dir = here())

library(xfun)
xfun::pkg_attach2(c("tidyverse", "rlist"))
xfun::pkg_attach2(c("plm", "lmtest", "sandwich", "lfe", "Formula", "censReg"))
xfun::pkg_attach2("kableExtra")

lapply(Sys.glob(file.path("script/R/functions", "*.r")), source)
```

データのロード

```{r }
df <- readr::read_csv(
  "data/shaped2.csv",
  col_types = cols(
    ext_credit_giving = col_double(),
    krw_credit_giving = col_double(),
    trust_politician = col_double(),
    political_pref = col_double(),
    addtax = col_double(),
    avg_welfare_tax = col_double(),
    opt_welfare_tax = col_double(),
    now_balance = col_double(),
    ideal_balance = col_double()
  )
)
```


## 寄付の税申告ファクトの整理

- 2012~2013年：所得控除の申請をしたかどうか
- 2014年：税額控除の申請をしたかどうか

以下の表はそのクロス集計

```{r }
df %>%
  with(table(year, ext_benefit, useNA = "always")) %>%
  kable(
    col.names = c("Not receive benefit", "Receive benefit", "NA"),
    align = "ccc"
  ) %>%
  kable_styling()
```


2013年の相対寄付価格と比較して、
2014年の制度改革によって、寄付価格が増加・変化しない・減少するグループに分けて、
税控除申請比率の推移を確認する。

この図のメッセージ

- 2013年の相対寄付価格が低いほど、申請比率は高い（グループ間比較）
- 2014年の制度改革によって相対寄付価格が減少したグループは控除申請比率が高まった（前後比較）


```{r }
df %>%
  group_by(year, credit_neutral, credit_benefit, credit_loss) %>%
  summarize_at(vars(ext_benefit), list(~ mean(., na.rm = TRUE))) %>%
  ungroup() %>%
  mutate(group = case_when(
    credit_loss == 1 ~ "loss",
    credit_neutral == 1 ~ "neutral",
    credit_benefit == 1 ~ "benefit"
  )) %>%
  mutate(group = factor(
    group,
    levels = c("loss", "neutral", "benefit"),
    labels = c(
      "2013 giving price < 0.85",
      "2013 giving price = 0.85",
      "2013 giving price > 0.85"
    )
  )) %>%
  filter(!is.na(group)) %>%
  ggplot(aes(x = year, y = ext_benefit, group = group)) +
  geom_point(aes(shape = group), color = "black", size = 3) +
  geom_line(aes(linetype = group), size = 1) +
  geom_vline(aes(xintercept = 2013.5)) +
  scale_x_continuous(breaks = seq(2012, 2018, 1)) +
  labs(y = "share of receiving tax benefit", linetype = "", shape = "") +
  ggtemp()
```

## 雇用形態を操作変数としてIV推定（First-stage Result）

以下の就業形態に関する変数を用いる

- `p_aa005`：雇用形態（1=常用職2=臨時職日雇い3=自営業4=無給家族従事者）
- `paa008`：産業
    - 農業
    - 林業や漁業
    - 鉱業
    - 製造業
    - 電気、ガスおよび水道事業
    - 下水∙、廃棄物処理、原料再生および環境ボクウォンオプ
    - 建設業
    - 卸売や小売業
    - 運輸業
    - 宿泊と飲食店業
    - 出版、映像、放送通信や情報サービス業
    - 金融および保険業
    - 不動産業及び賃貸業
    - 専門科学および技術サービス業
    - 事業施設管理および事業支援サービス業
    - 公共行政、国防や、社会保障、行政
    - 教育サービス業
    - 保険業や社会福祉サービス業
    - 芸術、スポーツや余暇関連サービス業
    - 協会や団体、修理および個人サービス業
    - 世帯内雇用活動と違って分類されていない者が消費、生産活動
    - 国際および外国機関

`p_aa005`で常用職かどうかのダミー変数を作成する。`paa008`は共変量としてコントロールする

employeeかどうかで控除申請に差があるかどうかを記述統計で確認する

この図のメッセージ：self-employedと比較して、employeeの方が申請している


```{r }
df %>%
  dplyr::filter(!is.na(employee)) %>%
  group_by(year, employee) %>%
  summarize_at(vars(ext_benefit), list(~ mean(., na.rm = TRUE))) %>%
  mutate(employee = factor(employee)) %>%
  ggplot(aes(x = year, y = ext_benefit, group = employee)) +
  geom_point(aes(shape = employee), color = "black", size = 3) +
  geom_line(aes(linetype = employee), size = 1) +
  geom_vline(aes(xintercept = 2013.5)) +
  scale_x_continuous(breaks = seq(2012, 2018, 1)) +
  labs(y = "share of receiving tax benefit") +
  ggtemp()
```

推定モデルは

$$
D_{it} \ln p_{it} 
= \alpha_i + \gamma_1 \text{Employee}_{it} +
X_{it} \gamma_2 + \lambda_t + \epsilon_{it}
$$

where $D_{it}$ is a dummy of tax report.

```{r }
xlist <- list(
  ~ employee,
  ~ employee + log_pinc_all + age + sqage +
    factor(year):factor(educ) + factor(year):factor(gender),
  ~ employee + log_pinc_all + age + sqage +
    factor(year):factor(educ) + factor(year):factor(gender) +
    factor(year):factor(indust)
)

xlist_tab <- tribble(
  ~vars, ~stat, ~reg1, ~reg2, ~reg3,
  "Time FE", "vars", "Y", "Y", "Y",
  "log(income)", "vars", "N", "Y", "Y",
  "Age", "vars", "N", "Y", "Y",
  "Year x Education", "vars", "N", "Y", "Y",
  "Year x Gender", "vars", "N", "Y", "Y",
  "Year x Resident Area", "vars", "N", "Y", "Y",
  "Dummy of industry", "vars", "N", "N", "Y"
)

est_benefit1 <- xlist %>%
  purrr::map(~ est_felm(
    y = int_price_benefit ~ ., x = .,
    fixef = ~ year, cluster = ~ pid,
    data = subset(df, 2014 <= year & year <= 2017)
  ))

est_benefit2 <- xlist %>%
  purrr::map(~ est_felm(
    y = int_price_benefit ~ ., x = .,
    fixef = ~year + pid, cluster = ~pid,
    data = subset(df, 2014 <= year & year <= 2017)
  ))

list(est_benefit1, est_benefit2) %>%
  purrr::map(~ felm_regtab(., keep_coef = "employee")) %>%
  purrr::map(~ regtab_addline(., list(xlist_tab))) %>%
  reduce(full_join, by = c("vars", "stat")) %>%
  mutate(vars = if_else(stat == "se", "", vars)) %>%
  dplyr::select(-stat) %>%
  kable(
    col.names = c("", sprintf("(%1d)", seq_len(length(xlist) * 2))),
    align = "lcccccc"
  ) %>%
  add_header_above(c("", "w/o individual FE" = 3, "w/ individual FE" = 3)) %>%
  kable_styling()
```

## 雇用形態を操作変数としてIV推定（Second-stage Result）

推定モデルは

$$
\ln g_{it}^*
= \alpha_i + \delta_i D_{it} \ln p_{it} +
X_{it} \beta + \lambda_t + \epsilon_{it}
$$


```{r }
estiv_benefit1 <- xlist %>%
  purrr::map(~ est_felm(
    y = log_total_g ~ .,
    x = update(., ~ . - employee),
    z = int_price_benefit ~ employee,
    fixef = ~ year, cluster = ~ pid,
    data = df
  ))

estiv_benefit2 <- xlist %>%
  purrr::map(~ est_felm(
    y = log_total_g ~ .,
    x = update(., ~ . - employee),
    z = int_price_benefit ~ employee,
    fixef = ~year + pid, cluster = ~ pid,
    data = df
  ))

ivfstat <- list(estiv_benefit1, estiv_benefit2) %>%
  purrr::map_depth(2, ~ .$stage1$iv1fstat$int_price_benefit["F"]) %>%
  purrr::map(~ as_vector(.)) %>%
  as_vector() %>%
  matrix(nrow = 1) %>%
  data.frame() %>%
  setNames(paste0("reg", seq_len(length(xlist) * 2)))

ivfstat_tab <- ivfstat %>%
  mutate_all(list(~ sprintf("%1.3f", .))) %>%
  mutate(vars = "Fstat of IV", stat = "vars")

xlist_duptab <- xlist_tab %>%
  full_join(xlist_tab, by = c("vars", "stat")) %>%
  setNames(c("vars", "stat", paste0("reg", seq_len(length(xlist) * 2))))

list(estiv_benefit1, estiv_benefit2) %>%
  flatten() %>%
  felm_regtab(
    keep_coef = "int_price_benefit",
    label_coef = list("`int_price_benefit(fit)`" = "Report x log(first price)")
  ) %>%
  regtab_addline(list(ivfstat_tab, xlist_duptab)) %>%
  mutate(vars = if_else(stat == "se", "", vars)) %>%
  dplyr::select(-stat) %>%
  kable(
    col.names = c("", sprintf("(%1d)", seq_len(length(xlist) * 2))),
    align = "lcccccc"
  ) %>%
  add_header_above(c("", "w/o individual FE" = 3, "w/ individual FE" = 3)) %>%
  kable_styling()
```


extensive-marginを検証する


```{r }
estiv_benefit1_ext <- xlist %>%
  purrr::map(~ est_felm(
    y = i_ext_giving ~ .,
    x = update(., ~ . - employee),
    z = int_price_benefit ~ employee,
    fixef = ~year, cluster = ~pid,
    data = df
  ))

estiv_benefit2_ext <- xlist %>%
  purrr::map(~ est_felm(
    y = i_ext_giving ~ .,
    x = update(., ~ . - employee),
    z = int_price_benefit ~ employee,
    fixef = ~ year + pid, cluster = ~pid,
    data = df
  ))

waldtest_ext <- list(estiv_benefit1_ext, estiv_benefit2_ext) %>%
  purrr::map_depth(2, ~ felm_wald(
    .,
    hypo = list("Implied elasticity" = "a * `int_price_benefit(fit)`"),
    args = list(a = 1 / mean(.$response))
  )) %>%
  purrr::map(~ reduce(., full_join, by = c("vars", "stat"))) %>%
  reduce(full_join, by = c("vars", "stat")) %>%
  setNames(c("vars", "stat", paste0("reg", seq_len(length(xlist) * 2))))

ivfstat_ext <- list(estiv_benefit1_ext, estiv_benefit2_ext) %>%
  purrr::map_depth(2, ~ .$stage1$iv1fstat$int_price_benefit["F"]) %>%
  purrr::map(~ as_vector(.)) %>%
  as_vector() %>%
  matrix(nrow = 1) %>%
  data.frame() %>%
  setNames(paste0("reg", seq_len(length(xlist) * 2)))

ivfstat_ext_tab <- ivfstat_ext %>%
  mutate_all(list(~ sprintf("%1.3f", .))) %>%
  mutate(vars = "Fstat of IV", stat = "vars")

list(estiv_benefit1_ext, estiv_benefit2_ext) %>%
  flatten() %>%
  felm_regtab(
    keep_coef = "int_price_benefit",
    label_coef = list("`int_price_benefit(fit)`" = "Report x log(first price)")
  ) %>%
  regtab_addline(list(waldtest_ext, ivfstat_tab, xlist_duptab)) %>%
  mutate(vars = if_else(stat == "se", "", vars)) %>%
  dplyr::select(-stat) %>%
  kable(
    col.names = c("", sprintf("(%1d)", seq_len(length(xlist) * 2))),
    align = "lcccccc"
  ) %>%
  add_header_above(c("", "w/o individual FE" = 3, "w/ individual FE" = 3)) %>%
  kable_styling()
```


intensive-marginを検証する


```{r }
estiv_benefit1_int <- xlist %>%
  purrr::map(~ est_felm(
    y = log_total_g ~ .,
    x = update(., ~ . - employee),
    z = int_price_benefit ~ employee,
    fixef = ~year, cluster = ~pid,
    data = subset(df, i_ext_giving == 1)
  ))

estiv_benefit2_int <- xlist %>%
  purrr::map(~ est_felm(
    y = log_total_g ~ .,
    x = update(., ~ . - employee),
    z = int_price_benefit ~ employee,
    fixef = ~ year + pid, cluster = ~pid,
    data = subset(df, i_ext_giving == 1)
  ))

ivfstat_int <- list(estiv_benefit1_int, estiv_benefit2_int) %>%
  purrr::map_depth(2, ~ .$stage1$iv1fstat$int_price_benefit["F"]) %>%
  purrr::map(~ as_vector(.)) %>%
  as_vector() %>%
  matrix(nrow = 1) %>%
  data.frame() %>%
  setNames(paste0("reg", seq_len(length(xlist) * 2)))

ivfstat_int_tab <- ivfstat_int %>%
  mutate_all(list(~ sprintf("%1.3f", .))) %>%
  mutate(vars = "Fstat of IV", stat = "vars")

list(estiv_benefit1_int, estiv_benefit2_int) %>%
  flatten() %>%
  felm_regtab(
    keep_coef = "int_price_benefit",
    label_coef = list("`int_price_benefit(fit)`" = "Report x log(first price)")
  ) %>%
  regtab_addline(list(ivfstat_int_tab, xlist_duptab)) %>%
  mutate(vars = if_else(stat == "se", "", vars)) %>%
  dplyr::select(-stat) %>%
  kable(
    col.names = c("", sprintf("(%1d)", seq_len(length(xlist) * 2))),
    align = "lcccccc"
  ) %>%
  add_header_above(c("", "w/o individual FE" = 3, "w/ individual FE" = 3)) %>%
  kable_styling()
```

## Appendix: Data Coding

```{r eval = FALSE}
#' 雇用データと総合所得の申請変数を加えるために、オリジナルのデータを処理する
#+
original <- haven::read_dta("data/merge/merge.dta") %>%
  as_tibble() %>%
  dplyr::select(pid, year, p_aa005, paa008, pda207, pda209) %>%
  mutate(employee = if_else(p_aa005 == 1, 1, 0)) %>%
  mutate(
    ext_deduct_giving_tincome = case_when(
      as.numeric(pda207) == -9 ~ NA_real_,
      as.numeric(pda207) == 1 ~ 1,
      as.numeric(pda207) == 2 ~ 0,
      TRUE ~ NA_real_
    ),
    ext_credit_giving_tincome = case_when(
      as.numeric(pda209) == -9 ~ NA_real_,
      as.numeric(pda209) == 1 ~ 1,
      as.numeric(pda209) == 2 ~ 0,
      TRUE ~ NA_real_
    ),
    ext_benefit_tinc = if_else(
      year >= 2014, ext_credit_giving_tincome, ext_deduct_giving_tincome
    )
  ) %>%
  rename(indust = paa008) %>%
  dplyr::select(-p_aa005, -pda207, -pda209)

#' 既存のデータにマージする
#+
df <- df %>%
  left_join(original, by = c("pid", "year")) %>%
  mutate() %>%
  mutate(
    ext_benefit = if_else(year >= 2014, ext_credit_giving, ext_deduct_giving),
    ext_benefit = if_else(ext_benefit == 1 | ext_benefit_tinc == 1, 1, 0),
    int_price_benefit = log_price * ext_benefit
  )
```